臺灣臺中地方法院民事裁定
110年度抗字第300號
抗  告  人  朱金財  

相  對  人  張絖竣  
上列當事人間聲請本票裁定事件，抗告人對於民國110年11月16
日本院簡易庭司法事務官所為110年度司票字第6415號裁定提起
抗告，本院裁定如下：
    主  文
抗告駁回。
抗告程序費用新臺幣1,000元由抗告人負擔。
    理  由
一、按執票人向本票發票人行使追索權時，得聲請法院裁定後強
    制執行，票據法第123條定有明文。次按本票執票人，依票
    據法第123條規定，聲請法院裁定許可對發票人強制執行，
    係屬非訟事件，此項聲請之裁定，及抗告法院之裁定，僅依
    非訟事件程序，以審查強制執行許可與否，並無確定實體上
    法律關係存否之效力，如發票人就票據債務之存否有爭執時
    ，應由發票人提起確認之訴，以資解決（最高法院94年度台
    抗字第1046號裁定意旨參照）。
二、抗告意旨略以：相對人執有抗告人所簽發如附表所示之本票
    （下稱系爭本票），係抗告人向相對人借高利貸時所簽發，
    因抗告人已給付相對人相當高額之利息，且抗告人已無力負
    擔如此重利，故相對人同意免除抗告人系爭本票之債務，然
    抗告人因相對人係從事高利貸業務，而不敢要求取回系爭本
    票，始遭相對人持系爭本票聲請本票裁定，爰依法提起抗告
    ，請求廢棄原裁定等語
三、經查，相對人於原審主張其執有抗告人簽發之系爭本票，並
    免除作成拒絕證書，詎屆期提示未獲付款等情，業據其提出
    本票3紙為證，原裁定依票據法第123條規定，形式審查系爭
    本票，認系爭本票法定應記載事項均已完備，屬有效本票，
    裁定准予強制執行，於法並無不合。至抗告人雖以相對人同
    意免除抗告人系爭本票之債務等情置辯，惟核屬實體法上之
    爭執，依前揭說明，自應由抗告人另行提起訴訟，以資解決
    ，非訟程序不得加以審究。從而，抗告意旨指摘原裁定不當
    ，求予廢棄，為無理由，應予駁回。
四、末按非訟事件，依法應由關係人負擔費用者，法院裁定命關
    係人負擔時，應一併確定其數額，非訟事件法第24條第1項
    定有明文，爰依法確定本件抗告程序費用額如主文第2項所
    示。
五、據上論結，本件抗告為無理由，依非訟事件法第46條、第21
    條第2項、第24條第1項，民事訴訟法第495條之1第1項、第4
    49條第1項、第95條、第78條，裁定如主文。
中　　華　　民　　國　　110 　年　　12　　月　　21　　日
                  民事第四庭  審判長法  官　黃渙文
　　　　　　　　　
                                    法  官  林金灶
　　　　　　　　　　　　　　　　　　
                                    法  官  董庭誌
正本係照原本作成。
不得再抗告。
中　　華　　民　　國　　110 　年　　12　　月　　21　　日
                                    書記官  盧弈捷
附表：
利息自利息起算日起至清償日止，按週年利率6％計算      編號 發  票  日 票面金額 (新臺幣) 到期日 利息起算日 票據號碼 001 104年2月16日 30,000元 未載 104年2月17日 WG0000000 002 104年2月24日 30,000元 未載 104年2月25日 WG0000000 003 104年7月5日 20,000元 未載 104年7月6日 CH468681